臺灣高雄地方法院刑事判決　　　　　　　96年度訴字第625 號
公　訴　人　臺灣高雄地方法院檢察署檢察官
被　　　告　乙○○
　　　　　　　　　　現另案羈押在臺灣高雄看守所中
上列被告因違反毒品危害防制條例案件，經檢察官提起公訴（起
訴案號：臺灣高雄地方法院檢察署96年度毒偵字第303 號），嗣
被告於本院準備程序就被訴事實為有罪之陳述，經審判長告知被
告簡式審判程序意旨，並聽取當事人之意見後，本院合議庭裁定
由受命法官獨任依簡式審判程序審理、判決如下：
    主  文
乙○○施用第一級毒品，累犯，處有期徒刑拾月。
    事  實
一、乙○○前於民國90年間，因施用毒品案件，經本院以90年度
    毒聲字第502 號裁定送觀察、勒戒後，認有繼續施用毒品傾
    向，再經本院以90年度毒聲字第1010號裁定令入戒治處所施
    以強制戒治，而上開強制戒治經本院90年度毒聲第5239號裁
    定停止戒治，所餘期間並宣告付保護管束，已於91年2 月19
    日交付保護管束期滿執行完畢，嗣經釋放出所，並由臺灣高
    雄地方法院檢察署檢察官於91年3 月7 日，以91年度戒毒偵
    字第165 號為不起訴處分確定。其復於93年間，因施用毒品
    案件，經臺灣高雄地方法院以93年度訴字第1898號判處有期
    徒刑1 年6 月確定，於95年7 月13日縮短刑期假釋出監，並
    於95年8 月18日縮短刑期執行完畢。
二、詎乙○○仍不知戒絕毒癮，明知海洛因業經公告列為毒品危
    害防制條例第2 條第2 項第1 款之第一級毒品，不得非法持
    有、施用，仍未戒除施用毒品之習性，於上開強制戒治執行
    完畢釋放後5 年內，復基於施用第一級毒品海洛因之犯意，
    ，於95年12月12日凌晨3 時許，在高雄高雄縣大寮鄉○○村
    ○○路42號自宅內，以第一級毒品海洛因粉末摻入香菸點燃
    吸煙之方式，非法施用第一級毒品海洛因1 次。嗣其於95年
    12月12日上午7 時許，在高雄縣大寮鄉○○村○○路42號住
    宅前空地停車場內，因另案販賣第一級毒品案件，為警自其
    停放於該處之車牌號碼J8-2492 號自小客車上查獲第一級毒
    品海洛因89小包毛重共29.29 公克、香菸空盒1 個、夾鏈袋
    3 個、手機2 支等物，而其為上開毒品列管人口，並經其同
    意後採集尿液送驗結果，其尿液中呈現嗎啡之陽性反應，始
    悉上情。
三、案經高雄縣政府警察局林園分局報請臺灣高雄地方法院檢察
    署檢察官偵查起訴。
    理  由
壹、程序方面
一、按除被告所犯為死刑、無期徒刑、最輕本刑為三年以上有期
    徒刑之罪或高等法院管轄第一審案件者外，於法院行準備程
    序進行中，被告先就被訴事實為有罪之陳述時，審判長得告
    知被告簡式審判程序之旨，並聽取當事人、代理人、辯護人
    及輔佐人之意見後，裁定進行簡式審判程序；且受命法官行
    準備程序，與法院或審判長有同一之權限；又簡式審判程序
    之證據調查，不受刑事訴訟法第159 條第1 項、第161 條之
    2 、第161 條之3 、第163 條之1 及第164 條至第170 條規
    定之限制，刑事訴訟法第273 條之1 第1 項、第279 條第2
    項前段、第273 條之2 分別定有明文。
二、查本件被告所犯為死刑、無期徒刑、最輕本刑為三年以上有
    期徒刑以外之罪，且非高等法院管轄第一審之案件，其於準
    備程序就前揭被訴事實為有罪之陳述，經受命法官告知簡式
    審判程序之旨，並聽取當事人之意見後，本院認無不得或不
    宜改依簡式審判程序進行之處，爰依刑事訴訟法第273 條之
    1 第1 項、第284 條之1 ，裁定本件由受命法官獨任進行簡
    式審判程序，合先敘明。
貳、實體方面
一、上揭事實，業據被告乙○○於本院96年2 月13日準備程序、
    審判程序時均供承不諱，並有被告上開同意後採集尿液送台
    灣檢驗科技股份有限公司檢驗結果，其尿液中呈現嗎啡之陽
    性反應，此有同上署96年度毒偵字第303 號卷內第8 頁檢附
    台灣檢驗科技股份有限公司濫用藥物尿液檢驗報告、尿液送
    驗編號與真實姓名對照表、扣押物品目錄表各1 紙（見警卷
    第8 至9 頁）附卷可徵。綜上，被告自白與事實相符，足堪
    採信。又被告因施用毒品案件，經經本院以90年度毒聲字第
    502 號裁定送觀察、勒戒後，認有繼續施用毒品傾向，再經
    本院以90年度毒聲字第1010號裁定令入戒治處所施以強制戒
    治，而上開強制戒治經本院90年度毒聲第5239號裁定停止戒
    治，所餘期間並宣告付保護管束，已於91年2 月19日交付保
    護管束期滿執行完畢，嗣經釋放出所，並由臺灣高雄地方法
    院檢察署檢察官於91年3 月7 日，以91年度戒毒偵字第165
    號為不起訴處分確定，有臺灣高等法院被告前案紀錄表與臺
    灣高雄地方法院檢察署被告刑案資料查註紀錄表、全國施用
    毒品案件紀錄表、受觀察勒戒人毒品及前科紀錄簡列表、臺
    灣高雄地方法院檢察署91年度戒毒偵字第165 號不起訴處分
    書各1 份在卷可佐，足徵被告確於上開強制戒治執行完畢釋
    放後，5 年內再犯上揭毒品危害防制條例之罪而事證明確，
    其有上開施用第一級毒品之犯行，洵堪認定。
二、查海洛因係毒品危害防制條例第2 條第2 項第1 款所明定之
    第一級毒品，不得持有、施用。(一)核被告所為，係犯毒品危
    害防制條例第10條第1 項之施用第一級毒品罪。(二)其施用第
    一級毒品前之持有毒品之低度行為，均應為施用之高度行為
    所吸收，不另論罪。(三)又被告復於上開事實欄之犯罪前科紀
    錄，於95年7 月13日縮短刑期假釋出監，並於95年8 月18日
    縮短刑期執行完畢，有卷附臺灣高等法院被告前案紀錄表可
    按，是本件被告上開有期徒刑執行完畢出監後，於5 年以內
    故意再犯本件有期徒刑以上之罪，為累犯，應依刑法第47條
    第1 項規定，論以累犯，並加重其刑。
三、玆審酌被告前因施用毒品案件，經施以強制戒治後，竟再為
    本件施用毒品犯行，足見其惡習已深，且戒絕毒癮之意志不
    堅，未能體悟施用毒品對自己、家人造成之傷害及社會之負
    擔，自屬可議，惟念其於犯後態度良好，並能坦承犯行及施
    用毒品本質上係屬戕害自身健康之行為，尚未直接危害他人
    ，反社會性之程度應屬較低，及其施用次數、時間等一切情
    狀，爰量處如主文所示之刑，以鼓勵有戒毒決心之被告醒悟
    戒絕毒癮，用啟自新。
四、至於起訴意旨之上開扣案第一級毒品海洛因89小包毛重共29
    .29 公克、香菸空盒1 個、夾鏈袋3 個、手機2 支等物，係
    被告另案販賣第一級毒品偵查中案件之關鍵證物，與本件無
    關，自毋庸宣告從刑沒收或沒收銷燬之，併此敘明。
據上論斷，應依刑事訴訟法第273 條之1 第1 項、第284 條之1
、第299 條第1 項前段，毒品危害防制條例第10條第1 項，刑法
第11條前段、第47條第1 項，判決如主文。
本案經檢察官甲○○到庭執行職務。
中    華    民    國    96    年  2      月    16  　 日
                  刑事第三庭  法  官  施添寶
以上正本證明與原本無異。
如不服本判決，應於收受判決書送達之日起10日內，向本院提出
上訴狀。
中    華    民    國    96    年  2      月    16  　 日
 　　　　　　　　　　　       書記官  王翌翔
附錄本案判決論罪科刑法條
毒品危害防制條例第10條
施用第一級毒品者，處六月以上五年以下有期徒刑。
施用第二級毒品者，處三年以下有期徒刑。
